en: NPOP-NAB-0008
xx: NPOP-NAB-0008

en: NPOP-NAB-0009
xx: NPOP-NAB-0009

en: NPOP-NAB-0010
xx: NPOP-NAB-0010

en: NPOP-NAB-0011
xx: NPOP-NAB-0011

en: NPOP-NAB-0012
xx: NPOP-NAB-0012

en: NPOP-NAB-0013
xx: NPOP-NAB-0013

en: NPOP-NAB-0015
xx: NPOP-NAB-0015

en: NPOP-NAB-0016
xx: NPOP-NAB-0016

en: NPOP-NAB-0017
xx: NPOP-NAB-0017

en: NPOP-NAB-0018
xx: NPOP-NAB-0018

en: NPOP-NAB-0019
xx: NPOP-NAB-0019

en: NPOP-NAB-0020
xx: NPOP-NAB-0020

en: NPOP-NAB-0022
xx: NPOP-NAB-0022

en: NPOP-NAB-0025
xx: NPOP-NAB-0025

en: NPOP-NAB-0026
xx: NPOP-NAB-0026

en: NPOP-NAB-0027
xx: NPOP-NAB-0027

en: NPOP-NAB-0028
xx: NPOP-NAB-0028

en: NPOP-NAB-0029
xx: NPOP-NAB-0029

en: NPOP-NAB-0030
xx: NPOP-NAB-0030

en: NPOP-NAB-0031
xx: NPOP-NAB-0031